臺灣宜蘭地方法院刑事判決　　　　　　　　96年度訴字第75號
公　訴　人　臺灣宜蘭地方法院檢察署檢察官
被　　　告　甲○○
　　　　　　　　　　（現另案在臺灣宜蘭監獄執行中）
上列被告因毒品危害防制條例案件，經檢察官提起公訴（95年度
毒偵字第1119號），本院合議庭裁定由受命法官獨任進行簡式審
判程序，爰不經通常程序，判決如下：
    主  文
甲○○施用第一級毒品，累犯，處有期徒刑拾壹月。扣案之第一
級毒品海洛因壹包（淨重零點零壹公克，空包裝重零點貳貳公克
）沒收銷燬之。
    事  實
一、甲○○前因施用毒品案件，經本院依臺灣宜蘭地方法院檢察
    署檢察官之聲請，裁定送觀察、勒戒後，認無繼續施用毒品
    之傾向，於民國88年10月18日觀察、勒戒執行完畢出所，並
    經該署檢察官於同年10月20日以88年度偵字第3011號為不起
    訴處分後；復因施用毒品案件，由本院依該署檢察官之聲請
    ，裁定送觀察、勒戒，認有繼續施用毒品之傾向，再經本院
    依該署檢察官之聲請裁定令其入戒治處所施以強制戒治，且
    據該署檢察官所聲請之簡易判決處刑書，於91年6月25日以
    91年度羅簡字第86號判處其有期徒刑6月，同年7月29日確定
    後，並於92年10月14日強制戒治執行完畢；再因施用毒品案
    件，經臺灣高等法院於92年9月18日以92年度上訴字第2253
    號就其施用第1級毒品海洛因（以下簡稱「海洛因」）判處
    有期徒刑9月，就其施用第2級毒品安非他命（以下簡稱「安
    非他命」）部分判處有期徒刑5月，並定應執行刑為有期徒
    刑1年，嗣經接續執行後，於94年2月2日假釋出監，於同年3
    月25日假釋期滿未經撤銷而執行完畢；又因施用毒品案件，
    經本院於95年4月25日以95年度訴字第39號就其施用海洛因
    部分判處有期徒刑10月，就其施用安非他命部分判處有期徒
    刑6月；同因施用毒品案件，經本院於95年8月16日以95年度
    易字第207號判處有期徒刑7月，嗣後3罪定應執行刑為有期
    徒刑1年8月，於95年12月6日入監執行，現正執行中，詎不
    知戒除毒癮，於上開強制戒治執行完畢後5年內，仍基於施
    用海洛因之犯意，於95年12月5日晚間7時許，在宜蘭縣羅東
    博愛醫院對面國小附近某處，以將海洛因摻入香菸內點燃吸
    食其煙霧之方式，施用海洛因1次。嗣於95年12月6日上午11
    時許，在宜蘭縣財團法人羅許基金會羅東博愛醫院7樓，因
    另案通緝為警逮捕，並扣得其所持有之第1級毒品海洛因1包
    （淨重0.01公克，空包裝重0.22公克），且其尿液經送驗後
    ，呈海洛因之代謝物嗎啡陽性反應，而查知上情。
二、案經宜蘭縣警察局報告臺灣宜蘭地方法院檢察署檢察官偵查
    起訴。
    理  由
一、訊據被告甲○○對於上揭時地施用第1級毒品海洛因之犯行
    於警詢、偵查及本院審理中均坦承不諱，且其為警查獲後，
    於95年12月6日下午1時50分許採集其尿液送驗結果，確呈海
    洛因之代謝物嗎啡、可待因陽性反應，有宜蘭縣警察局刑警
    大隊偵辦各類毒品案件犯罪嫌疑尿液送驗編號、姓名對照表
    及慈濟大學濫用藥物檢驗中心出具之檢驗總表各1紙附卷可
    稽，復有毒品1包扣案可佐，而該包毒品經送法務部調查局
    檢驗結果確實含有海洛因成份之事實（淨重0.01公克，空包
    裝重0.22公克），亦有法務部調查局96年1月2日調科壹字第
    09523055300號鑑定書附卷可稽，堪信被告之自白，應與事
    實相符。茲查，被告前因施用毒品案件，經本院依臺灣宜蘭
    地方法院檢察署檢察官之聲請，裁定送觀察、勒戒後，認無
    繼續施用毒品之傾向，於88年10月18日觀察、勒戒執行完畢
    出所，並經該署檢察官於同年10月20日以88年度偵字第3011
    號為不起訴處分後；復因施用毒品案件，由本院依該署檢察
    官之聲請，裁定送觀察、勒戒，認有繼續施用毒品之傾向，
    再經本院依該署檢察官之聲請裁定令其入戒治處所施以強制
    戒治，且據該署檢察官所聲請之簡易判決處刑書，於91年6
    月25日以91年度羅簡字第86號判處其有期徒刑6月，同年7月
    29日確定後，並於92年10月14日強制戒治執行完畢；再因施
    用毒品案件，經臺灣高等法院於92年9月18日以92年度上訴
    字第2253號就其施用海洛因部分判處有期徒刑9月，就其施
    用安非他命部分判處有期徒刑5月，並定應執行刑為有期徒
    刑1年，嗣經接續執行後，於94年2月2日假釋出監，於同年3
    月25日假釋期滿未經撤銷而執行完畢；又因施用毒品案件，
    經本院於95年4月25日以95年度訴字第39號就其施用海洛因
    部分判處有期徒刑10月，就其施用安非他命部分判處有期徒
    刑6月；同因施用毒品案件，經本院於95年8月16日以95年度
    易字第207號判處有期徒刑7月，嗣後3罪定應執行刑為有期
    徒刑1年8月，於95年12月6日入監執行，有上開不起訴處分
    書、判決書、臺灣高等法院被告前案紀錄表、刑案資料查註
    紀錄表各1件附卷可參。綜上所述，本件事證已臻明確，被
    告於強制戒治執行完畢釋放後，5年內再犯本案施用毒品之
    犯行洵堪認定，應予依法論科。
二、核被告甲○○所為，係犯毒品危害防制條例第10條第1項之
    施用第1級毒品罪。其持有海洛因之犯行，為施用海洛因之
    行為所吸收，不再論以持有毒品罪。又查，被告因施用毒品
    案件，經臺灣高等法院於92年9月18日以92年度上訴字第225
    3號就其施用海洛因部分判處有期徒刑9月，就其施用安非他
    命部分判處有期徒刑5月，並定應執行刑為有期徒刑1年，嗣
    經接續執行後，於94年2月2日假釋出監，於同年3月25日假
    釋期滿未經撤銷而執行完畢，有前揭臺灣高等法院被告前案
    紀錄表1件在卷可稽，其於有期徒刑執行完畢後5年內故意再
    犯本案有期徒刑以上之本罪，為累犯，應依刑法第47條第1
    項之規定，加重其刑。爰審酌被告曾有毒品前科，前經觀察
    勒戒及強制戒治，並判處徒刑執行後，仍不思戒除毒癮，再
    犯本件施用毒品犯行，顯見已無法憑己力戒除毒癮，應予長
    期隔離協助其戒除，並斟酌其素行、犯罪後坦承犯行，且施
    用毒品核屬自損身命之犯罪態樣等一切情狀，認檢察官之具
    體求刑為適當，而量處如主文所示之刑，以示懲戒。扣案之
    第1級毒品海洛因1包（淨重0.01公克，空包裝重0.22公克）
    屬查獲之毒品，亦為違禁物，不問是否屬於犯人與否，爰依
    毒品危害防制條例第18條第1項前段規定沒收銷燬之。
據上論斷，應依刑事訴訟法第273條之1第1項、第299條第1項前
段，毒品危害防制條例第10條第1項、第18條第1項前段，刑法第
11條前段、第47條第1項，判決如主文。
本案經檢察官賴慶祥到庭執行職務。
中　　華　　民　　國　　96　　年　　 3　　月　　28　　日
                  刑事第三庭法  官    郭顏毓
以上正本證明與原本無異。
如不服本判決應於收受本判決後10日內向本院提出上訴書狀，其
未敘述上訴理由者，並得於提起上訴後10日內向本院補提理由書
狀(均須按他造當事人之人數附繕本)「切勿逕送上級法院」。
                            書記官    林秀麗
中　　華　　民　　國　　96　　年　　3 　　月　　29　　日
附錄本案論罪科刑法條：
毒品危害防制條例第10條第1項
施用第一級毒品者，處6月以上5年以下有期徒刑。
